臺灣臺南地方法院刑事判決
109年度交易字第1025號
公  訴  人  臺灣臺南地方檢察署檢察官
被      告  林慶明


上列被告因公共危險案件，經檢察官提起公訴（109年度偵字第1
8729號），被告於本院準備程序進行中就被訴事實為有罪之陳述
，經本院告知簡式審判程序意旨，並聽取公訴人及被告之意見後
，裁定改依簡式審判程序審理，判決如下：
    主  文
林慶明駕駛動力交通工具而吐氣所含酒精濃度達每公升零點二五
毫克以上，累犯，處有期徒刑陸月，併科罰金新臺幣壹萬元，有
期徒刑如易科罰金，罰金如易服勞役，均以新臺幣壹仟元折算壹
日。
    理  由
一、本件係經被告林慶明於準備程序為有罪之表示，而經本院裁
    定以簡式審判程序加以審理（本院卷第30頁），依刑事訴訟
    法第273條之2、第159條第2項之規定，不適用傳聞法則有關
    限制證據能力之相關規定；並得依同法第310條之2準用第45
    4條之規定製作略式判決書（僅記載「證據名稱」），合先
    敘明。
二、本案犯罪事實、證據名稱及所犯法條均與檢察官起訴書之記
    載相同，予以引用（如附件），另於證據部分補充「被告於
    本院之自白」。
三、論罪科刑：
(一)核被告所為，係犯刑法第185條之3第1項第1款之公共危險罪
    。
(二)按依司法院釋字第775號解釋解釋文及理由意旨，係指構成
    累犯者，不分情節，一律加重最低本刑，於不符合刑法第59
     條所定要件之情形下，致生行為人所受之刑罰超過其所應
    負 擔罪責之個案，不符罪刑相當原則、比例原則。於此範
    圍內，在刑法第47條第1 項修正前，為避免發生上述罪刑不
    相當的情形，法院就該個案應裁量是否加重最低本刑。依此
    ，該解釋係指個案應量處最低法定刑、又無法適用刑法第59
    條規定減輕之情形，法院應依此解釋意旨裁量不予加重最低
    本刑，並非指前案為同性質之案件始有累犯加重之適用（最
    高法院109年度台上字第518號、第296號判決意旨參照）。
    查，被告前因酒醉駕車之公共危險案件，分別經本院以106
    年度交簡字第824號、107年度交簡字第372號、107年度交簡
    字第311號判決各判處有期徒刑2月、4月、4月確定（下稱甲
    案、乙案、丙案），嗣甲案於106年5月18日易科罰金執行完
    畢，乙案、丙案經本院以107年度聲字第770號裁定定應執行
    刑有期徒刑7月確定，於107年9月28日因徒刑執行完畢出監
    ，有臺灣高等法院被告前案紀錄表1 份在卷可憑，被告於有
    期徒刑執行完畢後，5年以內故意再犯本件有期徒刑以上之
    刑之罪，構成累犯。被告前既因酒醉駕車之公共危險案件，
    經法院判處罪刑確定，且經徒刑執行完畢，其理應產生警惕
    作用，返回社會後能因此自我控管，不再觸犯有期徒刑以上
    之罪。然被告卻於有期徒刑執行完畢後5年內，故意再犯本
    案同為酒醉駕車之公共危險罪，足見被告有其特別惡性，且
    前罪之徒刑執行毫無成效，其對於刑罰之反應力顯然薄弱，
    故認有必要就本案犯行，依刑法第47條第1項之規定加重其
    刑。
(三)本院審酌被告於案發前已有3次因酒醉駕車之公共危險案件
    遭法院判刑確定之紀錄，業如前述，素行不佳，詎其猶不知
    悔改，再度為酒醉駕車之公共危險行為，為警查獲時所測得
    之吐氣酒精濃度高達每公升1.08毫克，惡性重大，惟念其犯
    罪後業已坦白承認所為、犯後態度良好，且並未造成其他人
    員、財物之損害，與其所騎乘上路之交通工具為電動自行車
    等一切情狀，乃量處如主文所示之刑，並諭知有期徒刑如易
    科罰金，罰金如易服勞役之折算標準，以資警惕。
四、依刑事訴訟法第299條第1項前段、第273條之1第1項、第310
    條之2、第454條第2項，刑法第185條之3 第1 項第1 款、第
    47條第1項、第41條第1 項前段、第42條第3 項，刑法施行
    法第1 條之1 第1項，判決如主文。
本案經檢察官蔡佩容、張佳蓉提起公訴、檢察官蘇榮照到庭執行
職務。
中　　華　　民　　國　　109 　年　　12　　月　　24　　日
                  刑事第十庭  法　官　陳淑勤
以上正本證明與原本無異。
如不服本判決應於收受本判決後20日內向本院提出上訴書狀，並
應敘述具體理由。其未敘述上訴理由者，應於上訴期間屆滿後20
日內向本院補提理由書狀（均須按他造當事人之人數附繕本）「
切勿逕送上級法院」。
                              書記官  盧昱蓁
中　　華　　民　　國　　109 　年　　12　　月　　24　　日
附錄：論罪科刑法條全文
本案中華民國刑法第185條之3
駕駛動力交通工具而有下列情形之一者，處2年以下有期徒刑，
得併科20萬元以下罰金：
一、吐氣所含酒精濃度達每公升零點二五毫克或血液中酒精濃度
    達百分之零點零五以上。
二、有前款以外之其他情事足認服用酒類或其他相類之物，致不
    能安全駕駛。
三、服用毒品、麻醉藥品或其他相類之物，致不能安全駕駛。
因而致人於死者，處3年以上10年以下有期徒刑；致重傷者，處1
年以上7年以下有期徒刑。
曾犯本條或陸海空軍刑法第54條之罪，經有罪判決確定或經緩起
訴處分確定，於五年內再犯第1項之罪因而致人於死者，處無期
徒刑或5年以上有期徒刑；致重傷者，處3年以上10年以下有期徒
刑。

【附件】
臺灣臺南地方檢察署檢察官起訴書
                                    109年度偵字第18729號
　　被　　　告　林慶明　男　47歲（民國00年0月00日生）
　　　　　　　　　　　　住○○市○區○○○路00號
　　　　　　　　　　　　國民身分證統一編號：Z000000000號
上列被告因不能安全駕駛案件，已經偵查終結，認應提起公訴，
茲將犯罪事實及證據並所犯法條分敘如下：
　　　　犯罪事實
一、林慶明於民國106年間因公共危險案件，經臺灣臺南地方法
    院於106年4月17日以106年交簡字第824號判決判處有期徒刑
    2月確定，於106年5月18日易科罰金執行完畢；復於107年間
    因公共危險案件，經同院於107年2月26日以107年度交簡字
    第372號判決判處有期徒刑4月確定，又於107年間因公共危
    險案件，經同院於107年3月5日以107年度交簡字第311號判
    決判處有期徒刑4月確定，嗣經同院於107年5月10日以107年
    度聲字第77號裁定定應執行有期徒刑7月確定，於107年9月2
    8日徒刑執行完畢。詎仍不知悔改，於109年10月2日晚間7時
    30分許至同日晚間11時許，在臺南市○區○○○路00號家中飲用
    高粱酒330毫升後，明知飲酒後吐氣所含酒精濃度達每公升0
    .25毫克以上，不得駕駛動力交通工具，仍於109年10月3日
    凌晨3時30分許，騎乘無車牌之電動自行車外出，嗣因左右
    搖晃行駛，在臺南市○區○○路00號前為警攔查，並於109年10
    月3日凌晨3時58分許，測得其吐氣所含酒精濃度達每公升1.
    08毫克，始悉上情。
二、案經臺南市政府警察局第五分局報告偵辦。
　　　　證據並所犯法條
一、上揭犯罪事實，業據被告林慶明於警詢及偵查中坦承不諱，
    復有被告酒精測定紀錄表、呼氣酒精測試器檢定合格證書、
    臺南市政府警察局舉發違反道路交通管理事件通知單各1份
    、現場照片4張附卷可稽，足徵被告自白與事實相符，其犯
    嫌堪以認定。
二、核被告所為，係犯刑法第185條之3第1項第1款之吐氣所含酒
    精濃度達每公升0.25毫克以上而駕駛動力交通工具罪嫌。被
    告曾受如犯罪事實欄所示有期徒刑之執行完畢，有本署刑案
    資料查註紀錄表在卷可憑，其於有期徒刑執行完畢後5年以
    內故意再犯本件有期徒刑以上之罪，為累犯，請依刑法第47
    條第1項之規定及大法官釋字第775號解釋之意旨，裁量是否
    加重其刑。
三、依刑事訴訟法第251條第1項提起公訴。
　　此　致
臺灣臺南地方法院
中　　華　　民　　國　 109　　年　　10　　月　　26　　日
                              檢察官  蔡  佩  容
                              檢察官  張  佳  蓉
本件證明與原本無異
中　　華　　民　　國　 109　　年　　11　　月　　3 　　日
                              書記官  李  智  聖 
所犯法條：
刑法第185條之3第1項第1款
駕駛動力交通工具而有下列情形之一者，處二年以下有期徒刑，
得併科二十萬元以下罰金：
一、吐氣所含酒精濃度達每公升零點二五毫克或血液中酒精濃度
    達百分之零點零五以上。